---
categories:
- R
date: 2017-01-14T19:19:01+09:00
type: "post"
draft: TRUE
tags:
- ecology
- homerange
title: "homerange_1"
author: "kanji14134"
---

###これは下書きです。

野生動物の研究ではしばしば位置情報を観察、VHF発信機、GPS首輪などから取得してなんかします。
行動圏と言われるものを推定したりです。
今回は最先端?な手法である[BBMMとdBBMM](http://ecosystems.psu.edu/research/labs/walter-lab/manual/home-range-estimation/4.4-brownian-bridge-movement-models-bbmm)をやってみます。
もっと広く使われているのはまた今度やります。

####データ
データはMOVEBANKにおいてある、[Choi C et al. 2016](https://www.datarepository.movebank.org/handle/10255/move.510)を使います。
CC0なので安心して使えますね。
utm座標とローカルタイムのオプションつけてDLして置きます。
datに格納して見てみましょう。
```{r,message=FALSE}
require(readr);require(dplyr);require(magrittr);require(stringr)
dat <- read_csv("../../static/2017/01/Poultry network China (data from Choi et al. 2016).csv") %>% 
  set_names(.,names(.) %>% str_replace_all("-","_")) %>% 
  dplyr::select(sp = individual_taxon_canonical_name,id = individual_local_identifier,timestamp,utm_easting,utm_northing,utm_zone) 
dat %>% 
  glimpse()
```

Anas platyrhynchosとは[マガモ](https://ja.wikipedia.org/wiki/%E3%83%9E%E3%82%AC%E3%83%A2)のようです。データはアヒルかもしれません。
1300レコードほどありますが、何個体かいそうです。確認してみましょう。
```{r}
dat %>% distinct(id)
```

####BBMM
BBMMは{BBMM}パッケージで提供されており、XYとタイムラグを食わせれば良いみたいです。
{dplyr}にもラグ関数があるのでそれを利用しましょう。
###これは下書きです。